【裁判字號】    98,訴,1623
【裁判日期】    981209
【裁判案由】    違反毒品危害防制條例
【裁判全文】
臺灣臺南地方法院刑事判決              98年度訴字第1623號
公  訴  人  臺灣臺南地方法院檢察署檢察官
被      告  甲○○
上列被告因違反毒品危害防制條例案件，經檢察官提起公訴（98
年度毒偵字第2389號），被告於本院準備程序中先就被訴事實為
有罪之陳述，受命法官於聽取當事人意見後，本院合議庭裁定由
受命法官獨任進行簡式審判程序，判決如下：
    主  文
甲○○施用第一級毒品，累犯，處有期徒刑柒月。
    事實及理由
一、本件犯罪事實及證據，除犯罪事實欄第1行至第4行之記載補
    充為「被告甲○○因施用毒品案件，經依本院92年度毒聲字
    第1007號裁定送臺灣臺南看守所附設勒戒所觀察、勒戒後，
    認有繼續施用毒品之傾向，復經本院以92年度毒聲字第1268
    號裁定令入戒治處所施以強制戒治1年，嗣認無繼續戒治之
    必要，經本院以92年毒聲字第2263號裁定停止戒治，所餘期
    間並宣付保護管束，惟甲○○竟於保護管束期間有施用第一
    級毒品海洛因之行為，其違反保護管束應遵守事項情節重大
    ，而經本院以93年毒聲字第507號裁定撤銷停止戒治，令入
    戒治處所施以強制戒治，於94年2月9日執行完畢」等語；及
    證據補充：「被告於本院於準備程序、審理時之自白」，餘
    均引用起訴書之記載（如附件）。
二、按除簡式審判程序、簡易程序及刑事訴訟法第376條第1款、
    第2款所列之罪之案件外，第一審應行合議審判；次按除被
    告所犯為死刑、無期徒刑、最輕本刑為3年以上有期徒刑之
    罪或高等法院管轄第一審案件者外，於法院行準備程序進行
    中，被告先就被訴事實為有罪之陳述時，審判長得告知被告
    簡式審判程序之旨，並聽取當事人、代理人、辯護人及輔佐
    人之意見後，裁定進行簡式審判程序，刑事訴訟法第273條
    之1第1項及284條之1分別定有明文。本件被告被訴毒品危害
    防治條例第10條第1項之罪，乃除死刑、無期徒刑、最輕本
    刑為3年以上有期徒刑以外之罪，亦為刑事訴訟法第376條第
    2款之罪之案件，其於本院準備程序中就被訴事實為有罪之
    陳述，經告知簡式審判程序之旨，並聽取公訴人、被告之意
    見後，本院認為適宜進行簡式審判程序，依刑事訴訟法第27
    3條之2、第159條第2項之規定，不適用傳聞法則有關限制證
    據能力之相關規定；並得依同法第310條之2準用第454條之
    規定製作略式判決書，合先敘明。
三、又按觀察、勒戒或強制戒治執行完畢後，5年以內再犯毒品
    危害防制條例第10條之罪者，檢察官應依法追訴，同條例第
    23條第2項定有明文。查被告曾前因施用毒品案件，經本院
    以92年度毒聲字第1007號裁定送觀察、勒戒後，認有繼續施
    用毒品之傾向，復經本院以92年度毒聲字第1268號裁定令入
    戒治處所施以強制戒治，嗣認無繼續戒治之必要，再經本院
    以92年毒聲字第2263號裁定停止戒治，所餘期間並宣付保護
    管束，惟甲○○於保護管束期間內，因有施用第一級毒品海
    洛因之行為，經本院以93年毒聲字第507號裁定撤銷停止戒
    治，令入戒治處所施以強制戒治，於94年2月9日執行完畢，
    並經臺灣臺南地方法院檢察署檢察官以94年度戒毒偵字第39
    號為不起訴處分確定等情，有臺灣高等法院被告前案紀錄表
    及臺灣臺南地方法院檢察署刑案資料查註紀錄表各1件在卷
    可憑。其於強制戒治處分執行完畢後5年內再犯本件施用第
    一級毒品海洛因之罪，揆之上述規定，即應依法追訴、審理
    。
四、末按海洛因係由嗎啡經化學合成而製得，經注射進入人體後
    ，因代謝而分解又生成嗎啡，因此施打海洛因後，由尿液檢
    驗結果仍為嗎啡反應，核屬科學上正常合理現象，此有行政
    院衛生署管制藥品管理局95年6月29日管檢字第0950007080
    號函文可參。經查，被告於98年9月8日12時20分許，同意員
    警採集尿液送驗，先以酵素免疫分析法（EIA）進行篩檢，
    再以氣相層析質譜儀（GC/MS）確認結果，呈嗎啡（1954ng/
    ml）陽性反應，此有臺南縣警察局善化分局偵辦「毒品危害
    防制條例」案犯嫌尿液送驗編號暨年籍對照表及長榮大學98
    年9月22日出具之檢驗報告各1紙附卷可稽。故被告自白施用
    第一級毒品海洛因之情，核與上開檢驗結果相符，其罪證明
    確，上開犯行堪予認定。
五、核被告所為，係犯毒品危害防制條例第10條第1項之施用第
    一級毒品罪。被告非法持有第一級毒品之低度行為，為其施
    用之高度行為所吸收，不另論罪。被告有犯罪事實欄所示之
    前科紀錄及徒刑執行等情，有臺灣高等法院被告前案紀錄表
    在案可憑，其於5年以內故意再犯本件有期徒刑以上之罪，
    為累犯，應依刑法第47條第1項規定，加重其刑。又被告犯
    罪後在未被有偵查權之公務員或機關發覺其有施用毒品海洛
    因前，主動向臺南縣警察局善化分局員警坦承施用海洛因、
    並同意採尿、接受裁判等情，有被告98年9月8日調查筆錄及
    偵辦刑案職務報告書附卷可稽，被告行為合乎自首之要件，
    爰依刑法第62條前段減輕其刑，並就前開累犯加重、自首減
    輕等事項，依法先加後減之。爰審酌被告施用毒品之犯行，
    在性質上乃屬對自我身心健康之自戕行為，尚未嚴重破壞社
    會秩序、侵害他人權益，然其前因施用毒品經強制戒治後，
    猶不思戒絕革除惡習，再為本案犯罪，顯未因前所受之強制
    戒治處分及刑罰處分而知所警惕，自有使其接受相當時期監
    禁處遇以教化性情之必要，惟被告經查獲後坦承犯行，犯後
    態度良好，並其犯罪之動機、目的、手段等一切情狀，量處
    如主文所示之刑，以資懲儆。
六、至於，是否給予被告緩起訴處分，為偵查中檢察官之職權。
    檢察官於偵查犯罪時，參酌刑法第57條所列事項及公共利益
    之維護，認以緩起訴為適當者，依刑事訴訟法第253條之1第
    1項規定，檢察官得逕依職權為之。偵查中檢察官認不宜為
    緩起訴處分而起訴被告，被起訴之被告不能於法院審理時，
    以檢察官未為緩起訴處分為由，爭執檢察官起訴不當；法院
    亦無權審酌檢察官未予緩起訴處分是否不當。且已起訴之案
    件，並無法院得諭知「緩起訴處分」之規定，是被告雖辯稱
    其於98年8月11日晚間22時許在成功大學校園司令台處、同
    年月31日上午7時許在臺南縣善化鎮省道臺1線旁，各施用毒
    品海洛因1次之犯行，經臺灣臺南地方法院檢察署檢察官以9
    8年毒偵字第1774號、第2257號為緩起訴處分確定在案，本
    次施用毒品海洛因犯行距前次施用毒品犯行，期間不超過1
    星期，本次施用情形與前2次施用的毒品種類、方式並無不
    同，被告已依檢察官之緩起訴處分，於98年10月1日起至永
    康農民醫院接受美沙酮替代療法，惟檢察官未就此予其緩起
    訴處分為不當云云，揆諸前揭說明，本件業經檢察官提起公
    訴，本院依法不得就已起訴之案件，諭知「緩起訴」，併此
    敘明。
七、據上論斷，依刑事訴訟法第273條之1第1項、第299條第1項
    前段、第310條之2、第454條第2項，毒品危害防制條例第10
    條第1項，刑法第11條前段、第47條第1項、第62條前段，判
    決如主文。
本案經檢察官乙○○到庭執行職務。
中    華    民    國    98    年    12    月    9    日
                  刑事第七庭  法  官  田幸艷
以上正本證明與原本無異。
如不服本判決應於收受本判決後10日內向本院提出上訴書狀，並
應敘述具體理由。其未敘述上訴理由者，應於上訴期間屆滿後20
日內向本院補提理由書狀（均須按他造當事人之人數附繕本）「
切勿逕送上級法院」。
                              書記官  莊文茹
中    華    民    國    98    年    12    月    9     日
附錄本案論罪科刑法條：
毒品危害防制條例第10條第1項
施用第一級毒品者，處 6月以上 5 年以下有期徒刑。


司法院資訊處製作；財團法人民間司法改革基金會備份。
